【裁判字號】    90,毒抗,893
【裁判日期】    901115
【裁判案由】    毒品危害防制條例
【裁判全文】
臺灣高等法院刑事裁定                  九十年毒抗字第八九三號
    抗  告  人
    即  被  告  甲○○
右抗告人因毒品危害防制條例案件，不服台灣臺北地方法院中華民國九十年三月五日
裁定（九十年度毒聲字第四九八號，聲請案號：九十年度聲戒字第九四號）提起抗告
，本院裁定如左：
    主  文
抗告駁回。
    理  由
一、查本件原裁定略以：聲請人以被告甲○○前分別因施用毒品案件，先後二次經觀
    察、勒戒後，均認無繼續施用毒品之傾向，由臺灣臺北地方法院檢察署檢察官分
    別以八十八年年度毒偵字第一四四八二號、八十九年度毒偵字第二四七二號不起
    訴處分確定。惟被告甲○○復基於概括犯意，自八十九年十二月八日採尿前七十
    二小時，在不詳地點施用第一級毒品海洛因，嗣於八十九年十二月八日十二時三
    十分許至臺北市政府警察局萬華分局接受尿液採驗，經送檢驗後有嗎啡陽性反應
    ，有臺灣檢驗科技股份有限公司出具之尿液檢驗報告附卷可稽，復有台灣臺北地
    方法院檢察署刑案資料查註紀錄表，及該署檢察官不起訴處分書在卷可參，請求
    裁定將被告送強制戒治。原審以：海洛因經注射入人體後，約百分之八十於二十
    四小時內自尿中排出，一般而言，尿液中能否驗出嗎啡陽性反應與其投與量、投
    與途徑、採尿時間、個人體質及檢驗方法之靈敏度有關，國外曾有文獻報導注射
    六毫克之海洛因鹽酸鹽，其代謝物嗎啡之平均可檢出時限約為二十六小時（參照
    行政院衛生署藥物食品檢驗局（八一）藥檢壹字第八一一四八八五號函），從而
    自堪認定被告於為警採尿前二十六小時內之某時點（須扣除其自為警查獲時起迄
    採尿時止之時間）確有施用毒品海洛因犯行，聲請人認為被告於採尿前七十二小
    時內某時施用海洛因，恐有誤會。又該鑑驗結果所得證明之事實範圍僅及於此，
    並無法證明被告於該範圍以外之時間是否亦有施用海洛因犯行，自無從僅憑上開
    檢驗報告驟然推論被告基於概括之犯意，自八十九年十二月八日起即有連續多次
    施用海洛因之犯行，惟被告既確有施用毒品海洛因之犯行，被告三犯施用毒品罪
    ，應令入戒治處所施以強制戒治，因認聲請人之聲請於法要無不合，依毒品危害
    防制條例第二十條第三項但書，裁定甲○○令入戒治處所，施以強制戒治壹年。
二、抗告人甲○○雖以其施用毒品海洛因犯行，業經台灣臺北地方法院檢察署檢察官
    以九十年毒偵字第四二○號聲請簡易判決處刑，並經原法以九十年訴字第四五二
    號判處抗告人有期徒刑八月，一事兩判，尚有斟酌餘地，提起抗告云云。惟查，
    毒品危害防制條例第二十條第三項但書規定，三犯施用毒品罪者，既應起訴，亦
    應由檢察官聲請裁定先令入戒治處所，施以強制戒治，故兩者係屬併行，無一事
    兩罰問題，抗告意旨尚有誤會，其抗告為無理由，應予駁回。
據上論斷結，應依刑事訴訟法第四百十二條，裁定如主文。
中      華      民      國    九十      年     十一     月     十五     日
                              臺灣高等法院刑事第九庭
                                    審判長法  官  李  文  成
                                          法  官  周  盈  文
                                          法  官  官  有  明
右正本證明與原本無異。
不得再抗告。
                                          書記官  林  蓓  瑜
中      華      民      國    九十      年    十一      月     十六     日


司法院資訊處製作；財團法人民間司法改革基金會備份。
